【裁判字號】    97,易,584
【裁判日期】    971017
【裁判案由】    竊盜
【裁判全文】
臺灣基隆地方法院刑事判決               97年度易字第584號
公  訴  人  臺灣基隆地方法院檢察署檢察官
被      告  丙○○
上列被告因竊盜案件，經檢察官提起公訴（97年度偵字第3599號
），被告已就被訴之犯罪事實為有罪之陳述，本院乃裁定依簡式
審判程序進行審理，並判決如下：
    主  文
丙○○攜帶兇器竊盜，累犯，處有期徒刑柒月。扣案如扣押物品
清單所示之物（詳97年度證字第1599號）均沒收。
    事實及理由
一、本件除犯罪事實部分補充：「丙○○前曾因竊盜案件，經臺
    灣士林地方法院於民國89年10月5日以89年度易字第151號判
    決判處有期徒刑2年10 月確定；又因轉讓第二級毒品案件，
    經臺灣士林地方法院於90年5月18日以89年度訴字第561號判
    決判判處有期徒刑10月確定；再因搶奪等案件，經臺灣士林
    地方法院於90年3月27日以90年度訴字第72 號判決判處應執
    行有期徒刑3年確定，上開案件接續執行，於96年2月20日縮
    刑期滿執行完畢。」；證據部分補充：「被告於本院審理時
    之自白」外，餘犯罪事實、證據均引用如附件檢察官起訴書
    之記載。
二、按刑法321條第1項第3 款之攜帶兇器竊盜罪，係以行為人攜
    帶兇器為其加重要件，此所謂兇器，其種類並無限制，凡客
    觀上足以對人之生命、身體安全構成威脅，具有危險性之兇
    器均屬之，且祇須行竊時攜帶此種具危險性之兇器為已足，
    並不以攜帶之初有行兇之意圖為必要（最高法院79年臺上字
    第5253號判例意旨參照），亦不以將該兇器自他地攜往行竊
    地為必要（最高法院62年臺上字第2489號判例意旨參照），
    是不問該兇器係行為人自行攜往行竊現場，或在竊盜現場臨
    時持以行竊，均應論行為人以攜帶兇器竊盜罪。查本案共犯
    綽號「阿呆」之成年男子持以行竊之美工刀、鋼剪、鋸子、
    鐵撬、鈑手、起子，係其攜帶至現場，且均屬金屬材質，質
    地相當堅硬，更足以將墳墓上之鐵門拆剪，如持之攻擊人之
    身體，必將致人之身體受傷，於客觀上確足對人之生命、身
    體、安全構成威脅，為具有危險性之兇器無誤。核被告所為
    ，應係犯刑法第321條第1項第3 款之攜帶兇器竊盜罪。又被
    告與共犯綽號「阿呆」之成年男子間有犯意之聯絡及行為之
    分擔，均為共同正犯。再查，被告前曾受前揭所載有期徒刑
    之執行，有臺灣高等法院被告前案紀錄表在卷可稽，其於有
    期徒刑之執行完畢後，5 年內故意再犯有期徒刑以上之罪，
    為累犯，應依刑法第47條笫1項之規定加重其刑。
三、本院審酌被告不思憑藉己力循合法管道獲取財物，其所為侵
    害他人財產權益，且危害社會秩序，併其共犯結構所處分工
    地位暨被告犯後終能坦承犯行，態度尚稱良好，量處如主文
    所示之刑。
四、末按共同正犯因相互利用他方之行為，以遂行其犯意之實現
    ，本於責任共同之原則，雖其他共同正犯所有供犯罪所用之
    物，亦應於其本身所處之主刑之後，併為沒收之諭知。查扣
    案如扣押物品清單所示之物（詳97年度證字第1599號）均係
    共犯綽號「阿呆」成年男子所有，且係與被告共犯本案竊盜
    所用之物，此經被告敘明在卷（詳本院97年10月8 日審判筆
    錄），本於責任共同原則，爰依刑法第38條第1項第2款、第
    3款規定，宣告沒收如主文之所示。
據上論斷，應依刑事訴訟法第284 條之1 、第299 條第1 項前段
、第310條之2，刑法第28條、第321條第1項第3款、第47條第1項
、第38條第1項第2款，判決如主文。
本案經檢察官乙○○到庭執行職務。
中    華    民    國    97    年    10    月    17    日
                  刑事第三庭法    官  林淑鳳
以上正本證明與原本無異。
如不服本判決應於收受本判決後10日內向本院提出上訴書狀，其
未敘述上訴理由者，並得於提起上訴後10日內向本院補提理由書
狀（均須按他造當事人之人數附繕本）「切勿逕送上級法院」。
中    華    民    國    97    年    10    月    20    日
                            書 記 官  王靜敏
附錄論罪法條：
中華民國刑法第321條第1項第3款
（加重竊盜罪）
犯竊盜罪而有左列情形之一者，處六月以上、五年以下有期徒刑
：
一、於夜間侵入住宅或有人居住之建築物、船艦或隱匿其內而犯
    之者。
二、毀越門扇、牆垣或其他安全設備而犯之者。
三、攜帶兇器而犯之者。
四、結夥三人以上而犯之者。
五、乘火災、水災或其他災害之際而犯之者。
六、在車站或埠頭而犯之者。
前項之未遂犯罰之。
附件：
臺灣基隆地方法院檢察署檢察官起訴書
                                      97年度偵字第3599號
    被      告  丙○○  男  34歲（民國○○年○月○○日生）
                        住臺北縣汐止市鄉○路○段6巷19號2
                          樓
                        身份證統一編號：Ｚ000000000號
上列被告因竊盜案件，已經偵查終結，認應該提起公訴，茲將犯
罪事實及證據並所犯法條分敘如下：
        犯罪事實
一、丙○○與真實姓名年籍不詳綽號「阿呆」之成年男子共同意
    圖為自己不法所有之犯意聯絡，於民國97年8月19日14時50
    分許，持自己所有可作為凶器使用之美工刀2支、鋼剪3支、
    鋸子、鐵撬、扳手、起子各1支及瓦斯噴燈1組、手電筒1支
    、手套1隻、膠帶1捲，進入基隆巿工建北路26號中國航運股
    份有限公司由陸運部主辦丁○○管理之廠房，丙○○以瓦斯
    噴燈將包覆電纜線之水管燒斷，並將水管內之電纜線拉出，
    「阿呆」再以鋼剪剪斷電纜線而竊取之。嗣於同日16時20分
    許，丙○○在上開廠房後方1樓持瓦斯噴燈正在燒斷包覆電
    纜線之水管時，經丁○○發覺而報警處理後，為警當場查獲
    ，並在現場地上扣得剪斷之8MM紅銅電線2公斤、瓦斯噴燈1
    組及釣魚竿背袋1個（內裝美工刀2支、鋼剪3支、鋸子、鐵
    撬、扳手、起子各1支、手電筒1支、手套1隻、膠帶1捲），
    在3樓天台扣得裝在白帆布袋內之14MM紅銅電線5綑共17公斤
    ，「阿呆」則逃逸無蹤。
二、案經基隆巿警察局第三分局報告偵辦。
        證據並所犯法條
一、訊據被告丙○○對上開犯罪事實供認不諱，且有被害人丁○
    ○於警詢指訴歷歷，及贓物領據1紙、現場照片15幀附卷及
    美工刀2支、鋼剪3支、鋸子、鐵撬、扳手、起子各1支、瓦
    斯噴燈1組、手電筒1支、手套1隻、膠帶1捲扣案，事證明確
    ，被告加重竊盜犯行洵堪認定。
二、核被告所為，係犯刑法第321條第1項第3款加重竊盜罪嫌。
    渠與「阿呆」間有犯意聯絡及行為分擔，請依共同正犯論處
    。扣案之美工刀2支、鋼剪3支、鋸子、鐵撬、扳手、起子各
    1支、瓦斯噴燈1組、手電筒1支、手套1隻、膠帶1捲，係供
    犯罪所用且屬被告所有，業據被告供承在卷，請依法宣告沒
    收。
三、依刑事訴訟法第251條第1項提起公訴。
  此  致
臺灣基隆地方法院
中    華    民    國    97    年    9     月    3     日
                              檢察官  甲  ○  ○
本件正本證明與原本無異
中    華    民    國    97    年    9     月    8     日
                              書記官  林  敬  展
所犯法條：
刑法第321條第1項第3款
    犯竊盜罪而有左列情形之一者，處六月以上、五年以下有期
    徒刑：
    一、於夜間侵入住宅或有人居住之建築物、船艦或隱匿其內
        而犯之者。
    二、毀越門扇、牆垣或其他安全設備而犯之者。
    三、攜帶兇器而犯之者。
    四、結夥三人以上而犯之者。
    五、乘火災、水災或其他災害之際而犯之者。
    六、在車站或埠頭而犯之者。


司法院資訊處製作；財團法人民間司法改革基金會備份。
